【裁判字號】    88,簡上,335
【裁判日期】    890317
【裁判案由】    給付票款
【裁判全文】
臺灣臺北地方法院民事判決  八十八年度簡上字第三三五號
    上  訴  人  丙○○
    訴訟代理人  乙○○
                林郁峰
    被  上訴人  三冠影視有限公司
    法定代理人  甲○○
    訴訟代理人  丁○○
右當事人間請求給付票款事件，上訴人對於中華民國八十七年十二月三十日本院台北
簡易庭八十八度北簡字第一八００號第一審判決提起上訴，本院判決如左：
    主  文
上訴駁回。
第二審訴訟費用由上訴人負擔。
    事  實
甲、上訴人方面：
  壹、聲明：
    一、原判決廢棄。
    二、被上訴人在原審之訴駁回。
    三、第一、二審訴訟費用由被上訴人負擔。
  貳、陳述：除與原審判決書所載者相同茲予引用外，補稱：
      本件票款係關於被上訴人與新象文化基金會之債務，上訴人因係執行董事身份
      而開票，並非實際債務人。
  三、證據：援用原審之立證方法。
乙、被上訴人方面：
  壹、聲明：駁回上訴。
  貳、陳述：除與原審判決書所載者相同茲予引用外，補稱：
      上訴人屢經請求拒不付款，且多次和解未果，上訴人顯無清償誠意。
  、證據：援用原審之立證方法。
    理  由
一、本件被上訴人請求被上訴人給付票款，業據提出上訴人於八十七年一月二十二日
    所簽發，面額新台幣（下同）二十六萬二千五百元，到期日八十七年二月二十八
    日，票據號碼ＴＨ0000000號之本票一紙，被上訴人亦不否認上揭本票之
    真正。
二、按在票據上簽名者，依票上所載文義負責，本票發票人應照票據文義擔保本票之
    支付，又執票人向票據債務人行使追索權時，如有約定利息者，得請求其約定之
    利息，如無約定利率者，得請求自到期日或付款提示之日起依年利率百分之六計
    算之利息，分別為票據法第五條、第一百二十一條、第五十二條、第一百二十四
    條、第九十七條規定至明，本件上訴人雖陳稱開立該本票係關於新象文化基金會
    之債務云云，惟上訴人既開立本票而承擔該債務，自應依其承擔之債務負發票人
    之責任，從而，被上訴人依票據關係，請求被告給付票款二十六萬二千五百元及
    自起訴狀繕本送達翌日起即八十七年十二月三十日起至清償日止，年息百分之六
    計算之利息，應有理由，是原審判命上訴人應給付票款二十六萬二千五百元及自
    八十七年十二月三十日起至清償日止，按年利率百分之六計算之法定遲延利息，
    並依職權宣告假執行，於法並無違誤，上訴意旨指摘原判決不當，為無理由，應
    予駁回其上訴。
三、據上論結，本件上訴為無理由，依民事訴訟法第四百三十六條之一第三項、第四
    百四十九條第一項、第七十八條，判決如主文。
中      華      民      國    八十九    年      三      月    十  七    日
                                            民事第六庭審判長法官
                                                            法官
                                                            法官
右為正本係照原本作成
如對本判決上訴，須於判決送達後廿日內向本院提出上訴狀
中      華      民      國    八十九    年      三      月     十       日
~B法院書記官  張漪蕙


司法院資訊處製作；財團法人民間司法改革基金會備份。
